【裁判字號】    98,簡上,92
【裁判日期】    990528
【裁判案由】    詐欺
【裁判全文】
臺灣雲林地方法院刑事判決              98年度簡上字第92號
上  訴  人  臺灣雲林地方法院檢察署檢察官
被      告  癸○○
上列上訴人因詐欺案件，不服本院斗六簡易庭中華民國98年11月
16日98年度六簡字第223號刑事簡易判決（聲請簡易判決處刑案
號：臺灣雲林地方法院檢察署98年度偵字第4422號，移送併案案
號：臺灣雲林地方法院檢察署98年度偵字第4396、4691、4914、
5053、5209號），提起上訴，並移送併案審理（臺灣臺北地方法
院檢察署98年度偵字第27463號），本院管轄之第二審合議庭判
決如下：
    主  文
上訴駁回。
    事實及理由
一、本案經本院第二審合議庭審理結果，認第一審刑事簡易判決
    之認事、用法及量刑均無不當，應予維持，除證據欄補充下
    列證據外，餘均引用如附件第一審判決書記載之事實、證據
    及理由：
  (一)臺北縣政府警察局中和第一分局安平派出所受理各類案件紀
    錄表1份（被害人壬○○部分，見臺中縣警察局烏日分局98
    年10月8日中縣烏警偵字第0980005412號卷第119頁）。
  (二)告訴人郭秩鈞與詐騙賣家之對話紀錄1份（見臺灣雲林地方
    法院檢察署〈下稱雲林地檢〉98年度偵字第4396號卷第9頁
    至第18頁）。
  (三)臺北市警察局大安分局敦化南路派出所受理各類案件紀錄表
    、受理刑事案件報案三聯單各1份（告訴人子○○部分，見
    臺中縣警察局烏日分局98年10月8日中縣烏警偵字第0980005
    412號卷第130頁至第131頁）。
  (四)高雄縣政府警察局林園分局中庄派出所受理各類案件紀錄表
    、受理刑事案件報案三聯單各1份（被害人庚○○，見臺中
    縣警察局烏日分局98年10月8日中縣烏警偵字第0980005412
    號卷第135頁、第136頁）。
  (五)臺北市政府警察局文山二局景美派出所受理各類案件紀錄表
    1份（告訴人己○○，見臺中縣警察局烏日分局98年10月8日
    中縣烏警偵字第0980005412號卷第139頁）。
  (六)屏東縣政府警察局屏東分局長治分駐所受理各類案件紀錄表
    、受理刑事案件報案三聯單各1份（被害人辛○○，見臺中
    縣警察局烏日分局98年10月8日中縣烏警偵字第0980005412
    號卷第145頁、第147頁）。
  (七)臺北縣政府警察局中和第一分局中和派出所受理刑事案件報
    案三聯單、受理各類案件紀錄表各1份（被害人戊○○，見
    臺中縣警察局烏日分局98年10月8日中縣烏警偵字第0980005
    412號卷第154頁、第155頁）。
  (八)新竹市警察局第三分局草湖派出所受理刑事案件報案三聯單
    、受理各類案件紀錄表各1份（被害人乙○○，見臺中縣警
    察局烏日分局98年10月8日中縣烏警偵字第0980005412號卷
    第158頁、第160頁）。
  (九)屏東縣政府警察局內埔分局瑪家分駐所受理刑事案件報案三
    聯單1份（告訴人甲○○，見臺中縣警察局烏日分局98年10
    月8日中縣烏警偵字第0980005412號卷第165頁）。
  (十)刑事警察局偵九隊受理刑事案件報案三聯單1份（被害人乙
    ○○，見臺中縣警察局烏日分局98年10月8日中縣烏警偵字
    第098 0005412號卷第166頁）。
  (十一)臺中縣警察局烏日分局犁份派出所受理各類案件紀錄表、受
    理刑事案件報案三聯單各1份（被害人丁○○，見臺中縣警
    察局烏日分局98年10月8日中縣烏警偵字第0980005412 號卷
    第173頁、第174頁）。
  (十二)南投縣政府警察局埔里分局國姓分駐所受理刑事案件報案三
    聯單 1份（告訴人丙○○，見臺中縣警察局烏日分局98年10
    月8日中縣烏警偵字第0980005412號卷第178頁）、告訴人丙
    ○○與詐騙賣家之對話紀錄 1份（見雲林地檢98年度偵字第
    4422號卷第26頁至第29頁）。
  (十三)被告於98年8月17日警詢筆錄（見臺灣臺北地方法院檢察署
    〈下稱臺北地檢〉98年度偵字第20420號卷第6頁至第10頁）
    。
  (十四)被告於本院審理時之自白。
二、臺北地檢於本院審理時移送併辦之98年度偵字第27463號案
    件（被告幫助向己○○詐欺取財部分），與本案犯罪事實為
    事實上同一案件，本院自得併予審判。又此部分因與臺灣雲
    林地方法院檢察署檢察官聲請簡易判決處刑後，向原審移送
    併辦部分之犯罪事實相同（案號：98年度偵字第5053、5209
    號），業經原審併予審理在案，原審並無漏未審判而有違誤
    之情形，併予敘明。
三、檢察官上訴意旨略以：本件被害人多達15人，遭詐騙金額為
    11萬8,440元，且被告尚未賠償被害人等所受之損害，原審
    量刑顯難收懲儆之效云云。惟按刑罰之量定，固屬法院自由
    裁量之職權行使，但仍應審酌刑法第57條所列各款事由及一
    切情狀，為酌量輕重之標準，並非漫無限制；量刑輕重係屬
    事實審法院得依職權自由裁量之事項，苟已斟酌刑法第57條
    各款所列情狀而未逾越法定刑度，不得遽指為違法；且在同
    一犯罪事實與情節，如別無其他加重或減輕之原因，下級審
    量定之刑，亦無過重或失輕之不當情形，則上級審法院對下
    級審法院之職權行使，原則上應予尊重（最高法院72年臺上
    字第6696號、75年臺上字第7033號判例及85年度臺上字第24
    46號判決意旨參照）。查被告所犯之刑法第30條第 1項、第
    339條第 1項之幫助詐欺取財罪，其法定刑為「5年以下有期
    徒刑、拘役或科或併科 1千元以下罰金」，原審審酌被告無
    前科素行，惟其所為助長犯罪之猖獗，影響社會正常經濟交
    易安全，暨其智識程度、工作等一切情狀，且被告為幫助犯
    ，依刑法第30條第2 項得減輕其刑，於法定刑度內量處被告
    有期徒刑3 月，並諭知易科罰金之折算標準，揆諸上開說明
    ，難謂有何違法、失當之處，自應予維持，是檢察官上揭上
    訴理由指稱原審量刑過輕等語，即非允洽，尚無足取。從而
    ，原審以被告罪證明確，因之適用刑事訴訟法第449 條第1
    項前段、第454 條第2 項，刑法第339 條第1 項、第30條第
    2 項、第41第1 項前段、第55條前段，刑法施行法第1 條之
    1 第1 項、第2 項前段等規定，判處被告有期徒刑3 月，並
    諭知如易科罰金，以新臺幣1 千元折算1 日，經核原審認事
    用法均無不合，量刑亦屬妥適。檢察官以上揭理由提起上訴
    ，為無理由，應予駁回。
據上論斷，應依刑事訴訟法第455條之1第1項、第3項、第373 條
、第368條，判決如主文。
本案經檢察官魏偕到庭執行職務。
中    華    民    國    99    年    5     月    28    日
            刑事第六庭  審判長法  官  廖國勝
                              法  官  陳佩怡
                              法  官  黃楹榆
以上正本證明與原本無異。
本件判決不得上訴。
                              書記官  高培馨
中    華    民    國    99    年    5     月    29    日
附錄本案論罪科刑法條全文：
刑法第339 條：
意圖為自己或第3人不法之所有，以詐術使人將本人或第3人之物
交付者，處5年以下有期徒刑、拘役或科或併科1千元以下罰金。
以前項方法得財產上不法之利益或使第3人得之者，亦同。
前2項之未遂犯罰之。

司法院資訊處製作；財團法人民間司法改革基金會備份。
